【裁判字號】    92,簡上,254
【裁判日期】    920812
【裁判案由】    清償借款等
【裁判全文】
臺灣臺北地方法院民事判決                        九十二年度簡上字第二五四號
    上  訴  人  乙○○
    被  上訴人  甲○○
右當事人間請求清償借款等事件，上訴人對於中華民國九十二年二月二十五日本院台
北簡易庭第一審判決提起上訴，本院判決如左：
    主  文
上訴駁回。
第二審訴訟費用由上訴人負擔。
    事  實
壹、上訴人方面：
一、聲明：
（一）原判決廢棄。
（二）駁回被上訴人在第一審之訴及假執行之聲請。
二、陳述：除與原判決記載相同者，茲引用之外，補稱略以：
（一）系爭支票並非上訴人所開立，係王翠齡盜蓋其印章而簽發，上訴人已向刑事機
      關提出告訴，上訴人不應負責清償。
（二）上訴人與王翠齡本為男女朋友，在系爭支票票載發票日就已回新竹，系爭支票
      並非其簽發，王女開了很多票，我目前因此債務受累。
三、證據：除援用原審之立證方法外，補提出刑事告訴狀、退票查詢單及存證信函各
          一份為證（以上皆為影本）。
貳、被上訴人方面：
一、聲明：駁回上訴。
二、陳述：除與原判決記載相同者，茲引用之外，補稱：否認上訴人所稱印章遭盜用
          之事實。
三、證據：援用原審之立證方法。
    理  由
一、本件被上訴人主張：被上訴人持有上訴人所簽發，由王翠齡背書之台北銀行永吉
    分行為付款人，發票日九十年十一月三十日，面額新台幣（下同）十八萬一千元
    之支票一紙，經於九十年六月五日提示付款遭退票，為此提起本件訴訟，請求被
    上訴人給付票款，及否認上訴人所稱印章遭盜蓋之情形。上訴人則以：系爭支票
    並非上訴人所開立，係王翠齡盜蓋其印章而簽發，上訴人已提出告訴，上訴人不
    應負責等語資為抗辯。
二、本件被上訴人持有發票人欄蓋有上訴人真正印章之印文，背書人為王翠齡，付款
    人為台北銀行永吉分行，發票日九十年十一月三十日，面額十八萬一千元之支票
    一紙，並於九十年六月五日提示付款遭退票等情，為兩造所不爭，並有支票影本
    及退票理由單影本在卷可稽，堪信為真實。
三、按印文如係真正而當事人否認係本人所蓋時，應由該否認之人負舉證責任，此觀
    最高法院三十七年上字第八八一六號判例意旨自明。查，本件上訴人對系爭支票
    上發票人欄上之印文真正已不爭執如前述，其辯稱係印章遭盜用等情，既經被上
    訴人否認，則就其辯稱印章遭盜用乙節，自應由上訴人負責證明此一事實存在，
    惟上訴人除稱已提出刑事告訴外，並未提出何積極證據以實其說，其辯自不足採
    ，上訴人仍應負票款清償之責。
四、綜上所述，本件被上訴人主張為可採，上訴人所辯並無可取。從而，被上訴人依
    據票據法律關係，請求上訴人支付票款十八萬一千元及利息，為有理由，應予准
    許。又命清償票據上債務之判決，應依職權宣告假執行，民事訴訟法第三百八十
    九條第一項第四款定有明文。是則原審判命上訴人如數給付，並依職權宣告假執
    行，於法並無不合。上訴意旨指摘原判決不當，求予廢棄改判，為無理由，應予
    駁回其上訴。
五、據上論結，本件上訴為無理由，依民事訴訟法第四百三十六條之一第三項、第四
    百四十九條第一項、第七十八條，判決如主文。
中      華      民      國    九十二    年      八      月    十二      日
                            民事第四庭審判長法      官  林勤綱
                                            法      官  周玫芳
                                            法      官  陳正昇
右為正本係照原本作成
本判決不得聲明不服
中      華      民      國    九十二    年      八      月    十二      日
                                            法院書記官  袁以明


司法院資訊處製作；財團法人民間司法改革基金會備份。
